# 同一控制下吸收合并账务处理

提问人：yh1215yh1215小燕子 时间：2020-02-07 10:54:47
请教陈版主， 2019 年 5 月 30 日，甲公司自同一集团H公司购入乙公司100%有表决权的股份，形成同一控制下的控股合并。在 2019 年 9 月 30 日，甲公司又对乙公司进行了吸收合并，那甲公司在编制 2019 年合并报告时（甲公司还有其他的子公司，需要编制合并报表提交集团公司进行大合并），在合并工作底稿中对乙公司的合并还需要做什么账务处理吗？比如还需要将乙公司以前年度实现的留存收益自资本公积转入留存收益吗？如果需要，该怎样写相应的调整分录，谢谢。

回答人：chenyiwei
1 、甲公司个别报表层面对于 2019 年 9 月的吸收合并事项，应按照《企业会计准则解释第 7 号》第四条规定处理。
2 、在甲公司的合并报表层面，该次吸收合并事项属于合并集团内部交易，不影响合并报表，在合并报表层面应视同该项吸收合并交易未发生过。按照同一控制下合并的会计处理要求，在合并报表层面应继续进行乙公司留存收益恢复，确保各权益项目的延续性。

提问人：yh1215yh1215小燕子 时间：2020-02-08 19:48:30
接上面的问题，请教陈版，如果甲公司的成立日期为 2019 年 1 月 11 日，乙公司成立于 2014 年 6 月 30 日，以上事项的处理原则也是一样的吗？或者有什么特殊事项吗？

回答人：chenyiwei
处理原则相同。